臺灣雲林地方法院刑事判決　　　　　　　 95年度易字第407號
公　訴　人　臺灣雲林地方法院檢察署檢察官
被　　　告　甲○○
　　　　　　　　　　（現另案於臺灣雲林第二監獄執行中）
上列被告因違反毒品危害防制條例案件，經檢察官提起公訴（95
年度毒偵字第997 號）、移送併辦（95年度毒偵字第1345號）及
追加起訴（95年度毒偵字第1345、1440號），被告於準備程序進
行中就被訴事實均為有罪之陳述，本院合議庭裁定進行簡式審判
程序，判決如下：
    主  文
甲○○施用第一級毒品，累犯，處有期徒刑壹年，扣案之注射針
筒壹支沒收。又施用第二級毒品，累犯，處有期徒刑陸月。應執
行有期徒刑壹年肆月，扣案之注射針筒壹支沒收。
    事  實
一、甲○○前因施用毒品案件，經觀察、勒戒後，認無繼續施用
    毒品之傾向，由臺灣雲林地方法院檢察署檢察官於民國90年
    9 月7 日以90年度毒偵字第1182號為不起訴處分確定。又因
    施用毒品案件，經法院判處應執行有期徒刑1 年2 月確定，
    於94年5 月28日假釋期滿執行完畢。詎仍不知戒除施用毒品
    習性，於上開觀察、勒戒執行完畢釋放後5 年內，復基於反
    覆施用第1 級毒品海洛因之犯意，自95年8 月28日下午5時
    30分許起至95年9 月14日上午7 、8 時許止，在其位於雲林
    縣古坑鄉新庄村新庄30號之住處，以將海洛因摻水後置於針
    筒內注射血管之方式，習慣性地反覆施用第1 級毒品海洛因
    多次；又基於反覆施用第2 級毒品甲基安非他命（起訴書及
    併辦意旨書均誤載為安非他命）之犯意，自95年4 月初某日
    起至95年9 月14日上午7 、8 時許止，在其上開住處，以將
    甲基安非他命置於玻璃球吸管內燒烤後吸食其煙之方式，習
    慣性地反覆施用第2 級毒品甲基安非他命多次。嗣分別於(一)
    95年4 月28日，為警持搜索票在雲林縣斗六市○○路○ 段10
    號2 樓查獲，經採尿送驗，檢出毒品嗎啡陽性反應（施用第
    1 級毒品海洛因部分另經檢察官以曾經判決確定為不起訴處
    分）及甲基安非他命陽性反應；(二)95年9 月1 日下午1 時30
    分許，在雲林縣斗六市○○路與莊敬路口為警查獲，並扣得
    其所有供施用海洛因所用之注射針筒1 支，經採尿送驗，檢
    出毒品嗎啡及甲基安非他命陽性反應；(三)95年9 月14日下午
    3 時30分許，在雲林縣斗六市○○路為警盤查查獲，經採尿
    送驗，亦檢出毒品嗎啡及甲基安非他命陽性反應，而查悉上
    情。
二、案經雲林縣警察局及雲林縣警察局斗六分局報告臺灣雲林地
    方法院檢察署檢察官偵查起訴、追加起訴及移送併辦。
    理  由
一、上開事實，業據被告甲○○於警詢及偵審中坦承不諱，並有
    被告所有供施用海洛因所用之注射針筒1 支扣案可佐，而被
    告3 次為警查獲時所採尿液送驗結果，均呈嗎啡陽性（按海
    洛因係由嗎啡經化學合成而製得，經注射進入人體後，因代
    謝分解成嗎啡，因此注射海洛因後，由尿液中檢驗結果仍為
    嗎啡反應）及甲基安非他命陽性反應，有真實姓名對照表3
    份及詮昕科技股份有限公司95年5 月11日、95年9 月14 日
    、95年9 月30日濫用藥物尿液檢驗報告各1 份在卷可稽（見
    雲警刑二字第0951901413號卷第11-12 頁、乙○95年度毒偵
    字第1345號卷第19-20 頁、本院95年度訴字第746 號卷第24
    -25 頁），足認被告上開自白與事實相符，堪可採信。又被
    告前因施用毒品案件，經觀察、勒戒後，認無繼續施用毒品
    傾向，由臺灣雲林地方法院檢察署檢察官於90年9 月7 日以
    90年度毒偵字第1182號為不起訴處分確定等情，有臺灣高等
    法院被告前案紀錄表1 份在卷可參，被告於觀察、勒戒執行
    完畢釋放後，5 年內再犯本件施用毒品之事證明確，犯行堪
    以認定。
二、按海洛因、甲基安非他命分別為毒品危害防制條例第2 條第
    2 項第1 、2 款所明定之第1 、2 級毒品。核被告甲○○所
    為，係犯毒品危害防制條例第10條第1 項之施用第1 級毒品
    罪，及同條第2 項之施用第2 級毒品罪。其非法持有第1 級
    毒品海洛因、第2 級毒品甲基安非他命之低度行為，已為其
    施用之高度行為所吸收，均不另論罪。另按刑事法若干犯罪
    行為態樣，本質上原具有反覆、延續實行之特徵，立法時既
    予特別歸類，定為犯罪構成要件之行為要素，則行為人基於
    概括之犯意，在密切接近之一定時、地持續實行之複次行為
    ，倘依社會通念，於客觀上認為符合一個反覆、延續性之行
    為觀念者，於刑法評價上，即應僅成立一罪。學理上所稱「
    集合犯」之職業性、營業性或收集性等具有重複特質之犯罪
    均屬之，例如經營、從事業務、收集、販賣、製造、散布等
    行為概念者是（最高法院95年度臺上字第1079號判決意旨可
    資參照）。而毒品具有高度之成癮性及濫用性，施用毒品之
    行為本身，顯然具有反覆性及延續性之特徵，本件被告亦自
    承有施用毒品之習慣（見95年12月25日審判筆錄第4 頁），
    是被告習慣性地反覆施用第1 、2 級毒品之行為，均應予評
    價為「集合犯」之包括一罪較為合理。被告所犯上開2 罪間
    ，犯意各別，行為互異，應予分論併罰。又被告有如犯罪事
    實欄所述之前案科刑及執行紀錄，有卷附臺灣高等法院被告
    前案紀錄表可按，其受有期徒刑之執行完畢，5 年以內故意
    再犯有期徒刑以上之罪，為累犯，應依刑法第47條第1 項之
    規定，各加重其刑。公訴人雖僅就被告95年4 月28日遭查獲
    之施用第2 級毒品犯行提起公訴，惟被告其餘如犯罪事實欄
    所載之施用第2 級毒品犯行，與前揭起訴部分，有集合犯之
    包括一罪關係，已如前述，為起訴效力所及，本院自應併予
    審理；又檢察官就被告95年8 月28日下午5 時30分許起至同
    年9 月1 日為警採尿回溯前72小時內某時止之施用第1 級毒
    品犯行追加起訴，符合刑事訴訟法第265 條第1 項追加起訴
    之規定，另被告其餘如犯罪事實欄所載施用第1 級毒品之犯
    行，與上開追加起訴部分，亦有集合犯之包括一罪關係，為
    起訴效力所及，本院均應併予審理，附此敘明。爰審酌被告
    前因施用毒品，經觀察勒戒之處分後猶犯同罪行、其犯罪本
    質上為戕害自我身心健康之行為，尚未嚴重破壞社會秩序或
    侵害他人權益，及其犯後坦承犯行、態度良好、教育程度為
    國中畢業等一切情狀，分別量處如主文所示之刑，並依刑法
    第51條第5 款之規定，定其應執行之刑。扣案之注射針筒1
    支，係被告所有供施用海洛因所用之物，已為被告自承在卷
    ，應依刑法第38條第1 項第2 款之規定沒收之。
據上論斷，應依刑事訴訟法第273 條之1 第1 項、第299 條第1
項前段，毒品危害防制條例第10條第1 項、第2 項，刑法第11條
前段、第47條第1 項、第51條第5 款、第38條第1 項第2 款，判
決如主文。
本案經檢察官丙○○到庭執行職務。
中　　華　　民　　國　　96　　年　　1 　　月　　3 　　日
                  刑事第三庭    法  官　王　素　珍
以上正本證明與原本無異。
如不服本判決，應於判決收受後10日內，向本院提出上訴狀（須
附繕本）。
                                書記官　李　達　成
中　　華　　民　　國　　96　　年　　1 　　月　　3 　　日
附錄本案論罪科刑法條：
毒品危害防制條例第10條
施用第一級毒品者，處6 月以上5 年以下有期徒刑。
施用第二級毒品者，處3 年以下有期徒刑。
